臺灣板橋地方法院刑事判決　　　　　　 96年度交簡字第176號
聲　請　人　臺灣板橋地方法院檢察署檢察官
被　　　告　甲○○
上列被告因公共危險案件，經檢察官聲請以簡易判決處刑（96年
度速偵字第26號），本院判決如下：
    主  文
甲○○服用酒類，不能安全駕駛動力交通工具而駕駛，累犯，處
拘役伍拾日，如易科罰金，以新臺幣壹仟元折算壹日。
    事實及理由
一、本件犯罪事實：甲○○曾於民國89年間，犯施用第二級毒品
    案件，經臺灣花蓮地方法院於89年7 月20日以89年度花簡字
    第312 號判處有期徒刑2 月確定，並於91年9 月12日執行完
    畢。詎仍不知悔改，復於95年12月31日晚上10時許，在臺北
    縣樹林市與朋友飲酒後，已達不能安全駕駛動力交通工具之
    狀態，竟不顧公眾之安危，仍於翌日即96年1 月1 日凌晨零
    時許，駕駛車牌號碼5421－PD號自小客車，沿同市往板橋方
    向行駛，嗣於同日凌晨1 時20分許，行經同市○○路橋上時
    ，因酒後意識不清而撞上分隔島衝入對向車道，致對向由林
    漢村駕駛之車號7T－7535號自小貨車緊急煞車，另致與林漢
    村同向後方駕駛車號6158－MQ號自小客車之李宏宇見狀後亦
    立即煞車，再致其所駕駛之該車遭後方由翁振春所駕駛車號
    為567 －LA號營業小客車因煞車不及而追撞，幸未發生任何
    人傷亡，後經警到場處理，並測得甲○○呼氣酒精濃度達每
    公升0.39毫克，始知上情。案經臺北縣政府警察局樹林分局
    報告臺灣板橋地方法院檢察署檢察官偵查後聲請簡易判決處
    刑。
二、證據：上開犯罪事實，業據被告甲○○於警詢及偵訊時坦承
    不諱，核與被害人林漢村、李宏宇、翁振春於警詢時證述交
    通事故發生經過等情節相符，復有卷附呼氣酒精濃度測定紀
    錄表、酒後時間確認單、汽機車駕駛人酒後生理協調平衡檢
    測紀錄表、刑法第185 條之3 案件測試觀察紀錄表、台北縣
    政府警察局樹林分局道路交通事故現場草圖、道路交通事故
    現場圖、道路交通事故調查報告表(一)、(二)、舉發違反道路交
    通管理事件通知單各1 紙及現場照片10張等件足憑。按汽車
    駕駛人飲用酒類後其吐氣所含酒精濃度超過每公升0.25毫克
    者，不得駕車，道路交通安全規則第114 條第2 款定有明文
    。又按刑法第185 條之3 服用酒類不能安全駕駛而駕駛之公
    共危險罪，其立法目的乃在藉抽象危險犯之構成要件，以嚇
    阻酒後駕車危害道路交通安全，故其構成要件係以「抽象危
    險犯」為前提，不以發生具體危險為必要，同時參考德國、
    美國之認定標準，對於酒精濃度呼氣已達每公升0.55毫克（
    即0.55 MG/L） 或血液濃度達0.11％以上，肇事率為一般正
    常人之10倍，認已達「不能安全駕駛」之標準，此有法務部
    於88年5 月10日邀集交通部、行政院衛生署、內政部警政署
    、中央警察大學等單位相關人員召開之研商訂定刑法第185
    條之3 服用毒品、麻醉藥品、酒類或其他相類之物，不能安
    全駕駛交通工具之認定標準會議結論可參。另按呼氣酒精濃
    度達每公升0.25毫克（即0.25MG/L）者，將造成輕度中毒，
    協調功能降低等情，有臺北榮民總醫院88年8 月5 日（88）
    北總內字第26868 號函存卷可稽。而汽車駕駛人飲酒後，會
    降低對光線之適應能力，削弱其對於路況及車前狀況辨識之
    正確性，亦使神經反應遲鈍，致使駕駛人駕車時無法適切操
    控車輛，因此酒後駕車，對一般往來之公眾及駕駛人自身皆
    具有高度危險性，此為智識健全之人所可認識者，且酒後不
    應駕車之觀念，復已透過教育、宣導及各類媒體廣為介紹傳
    達各界週知多年，故被告對於酒後不能駕車，及酒醉駕車之
    危險性，應有相當之認識。查本件被告於服用酒類後駕車，
    經警測得其呼氣測試酒精濃度為每公升0.39毫克，則其肇事
    率顯已高於一般人。又其服用酒類後駕車，確已無法適切操
    控致撞上分島衝入對向車道，其駕駛行為明顯異常，足認其
    因酒後注意力、反應力、感知能力、駕駛能力均降低，已達
    不能安全駕駛動力交通工具之程度甚明。本案事證明確，被
    告犯行堪以認定。
三、核被告所為，係犯刑法第185 條之3 服用酒類不能駕駛動力
    交通工具而駕駛罪。查被告於89年間曾犯施用第二級毒品案
    件，經臺灣花蓮地方法院於89年7 月20日以89年度花簡字第
    312 號判處有期徒刑2 月確定，並於91年9 月12日執行完畢
    ，有臺灣高等法院被告前案紀錄表在卷可稽，被告於五年內
    故意再犯有期徒刑以上之本罪，應依累犯之規定加重其刑。
    爰審酌被告有上述前科，素行非佳，其於飲酒後猶執意駕駛
    汽車，嚴重威脅路上其他人車之安全，又其經測試酒精濃度
    呼氣值為每公升0.39毫克，且肇事造成他人財產之損害及犯
    罪後坦承犯行之態度等一切情狀，量處被告如主文所示之刑
    ，並諭知易科罰金之折算標準。
四、依刑事訴訟法第449 條第1 項、第3 項，刑法第185 條之3
    、第47條第1 項、第41條第1 項前段，刑法施行法第1 條之
    1 第1 項、第2 項後段，逕以簡易判決處如主文所示之刑。
五、如不服本判決，得自收受送達之日起10日內，向本院提出上
    訴狀（應附繕本），上訴於本院第二審合議庭。
中　　華　　民　　國　　96　　年　　2 　　月　　14　　日
                  交通法庭法　官  林  淑  婷
以上正本證明與原本無異
                          書記官　賴  良  杰
中　　華　　民　　國　　96　　年　　2 　　月　　14　　日
附錄本案論罪科刑法條全文：
中華民國刑法第185條之3
服用毒品、麻醉藥品、酒類或其他相類之物，不能安全駕駛動力
交通工具而駕駛者處一年以下有期徒刑、拘役或三萬元以下罰金
